【裁判字號】    98,易,2712
【裁判日期】    981229
【裁判案由】    竊盜等
【裁判全文】
臺灣板橋地方法院刑事判決              98年度易字第2712號
公  訴  人  臺灣板橋地方法院檢察署檢察官
被      告  甲○○
上列被告因竊盜案件，經檢察官提起公訴（98年度偵字第19435
號、22073號），本院依簡式審判程序，判決如下：
    主  文
甲○○犯侵占遺失物罪，處罰金新臺幣柒仟元，罰金如易服勞役
，以新臺幣壹仟元折算壹日；又犯竊盜罪，累犯，處有期徒刑陸
月，如易科罰金，以新臺幣壹仟元折算壹日。
    事  實
一、甲○○前因詐欺及違反電信法案件，經臺灣高雄地方法院九
    十六年度訴字第三五八五號判決分別判處有期徒刑四月、四
    月，減為有期徒刑二月、二月，並定其應執行刑為有期徒刑
    三月確定，於民國九十七年十一月十二日易科罰金執行完畢
    。詎仍不知悔改，而為下列之犯行：
  (一)甲○○於九十八年六月某日，在臺北縣板橋市○○○路之錢
    櫃ＫＴＶ內包廂沙發上，拾獲乙○○所遺失之身分證、健保
    卡、汽車駕照等物（上開物品係乙○○於九十七年十月二十
    七日晚間十一時四十分許，在臺北縣板橋市○○路八號前，
    置於機車置物箱內遭不詳人士竊取）後，將上開脫離本人所
    持有之身分證、健保卡及汽車駕照等物侵占入己，嗣九十八
    年七月十三日下午二時三十分許，在臺北縣板橋市○○○路
    四十一號前為警查獲，當場扣得上開乙○○所遺失之身分證
    、健保卡、汽車駕照等物，而知悉上情。
  (二)甲○○復意圖為自己不法所有，於九十八年八月十日晚間八
    時許，行經臺北縣板橋市○○街一巷附近，見丙○○所有車
    牌號碼Ｓ九－○一五二號自用小客車停放該處，利用車門鑰
    匙孔空隙徒手扳開車門，進入車內竊取丙○○所有手提包一
    只（內含ＭＰ３播放器一臺、信託證照參考書一本、眼鏡一
    副、鑰匙一串、駕照及健保卡各一張等物品）得手後隨即離
    去，嗣於九十八年八月十一日凌晨零時許，甲○○前往陳銥
    如位於臺北縣板橋市○○○路○段八號十一樓之二十四預備
    為竊盜犯行，因形跡可疑為民眾發覺報警處理（此部分行為
    經檢察官另為不起訴處分），於上址為警當場查獲，並扣得
    上開丙○○所有健保卡及駕照等物，再循線起出丙○○所有
    之信託證照參考書一本、ＭＰ３撥放器一臺、鑰匙一串等物
    ，而知悉上情。
二、案經案經乙○○訴由臺北縣政府警察局板橋分局移送臺灣板
    橋地方法院檢察署檢察官偵查起訴，甲○○於準備程序進行
    中就被訴事實為有罪之陳述，經告知簡式審判程序之旨，並
    聽取各當事人之意見後，裁定進行簡式審判程序審理。
    理  由
一、前開事實業據被告甲○○於本院審理時就上開犯罪事實自白
    不諱，與證人乙○○、丙○○於警詢及偵查時證述之情節互
    核相符，並有臺北縣政府警察局板橋分局搜索扣押筆錄、臺
    北縣政府警察局板橋分局扣押物品目錄表三張、贓物認領保
    管單二張及扣案物品照片四幀附卷可稽，足認被告前揭自白
    與事實相符，堪予採信。
二、核被告所為係犯刑法第三百二十條第一項之普通竊盜罪、同
    法第三百三十七條之侵占遺失物罪。被告所犯上開二罪，犯
    意各別，行為互殊，應分論併罰。被告前因詐欺及違反電信
    法案件經臺灣高雄地方法院九十六年度訴字第三五八五號判
    決分別判處有期徒刑四月、四月，減為有期徒刑二月、二月
    ，並定其應執行刑為有期徒刑三月確定，於九十七年九月一
    日易科罰金執行完畢，有臺灣高等法院被告前案紀錄表一份
    在卷可查，被告於有期徒刑執行完畢之後，五年內故意再犯
    竊盜罪最重本刑有期徒刑以上之罪，為累犯，應依刑法第四
    十七條第一項之規定就竊盜罪部分加重其刑。爰分別審酌被
    告前有多次竊盜、毒品、詐欺、電信法等前科，素行不佳，
    其於有期徒刑執行完畢後不久，竟未悔改而再犯本案，被告
    身強體健，不思循正途賺取所需，竟為圖自身小利，鋌而走
    險，不顧生命安全，隨機竊取他人財物及侵占他人遺失物，
    使他人無端蒙受嚴重財物損失及不便，導致人人自危，嚴重
    妨害社會治安，缺乏尊重他人財產權之觀念，不容輕縱，兼
    衡被告於本院審理中自知事證明確而坦承犯行之態度，及所
    竊得財物及侵占遺失物之價值等一切情狀，各量處如主文所
    示之刑，並分別諭知易科罰金及罰金易服勞役之折算標準，
    以資懲儆。
三、扣案之萬用鉗一支、Ｔ字鎖一支、手電筒打火機一支、開鎖
    器一支、阻擋片一片、竊盜工具十一支、手套一副、雖為被
    告所有，惟與被告之上開犯行無關，業據被告供承在卷（九
    十八年十二月四日簡式審判筆錄），檢察官亦未舉證說明其
    關連性，是起訴書聲請依法沒收云云，即有誤會，爰均不為
    沒收之諭知，附此敘明。
據上論斷，應依刑事訴訟法第273之1第1項、第299條第1項前段
，刑法第320條第1項、第337條、第47條第1項、第41條第1項前
段、第42條第3項，刑法施行法第1條之1第1項前段、第2項，判
決如主文。
本案經檢察官楊承翰到庭執行職務。
中    華    民    國    98    年    12    月    29    日
                  刑事第三庭  法  官  王偉光
上列正本證明與原本無異。
如不服本判決，應於送達後十日內敘明上訴理由，向本院提出上
訴狀，上訴於本院第二審合議庭（應附繕本）。其未敘述上訴理
由者，應於上訴期間屆滿後二十日內向本院補提理由書「切勿逕
送上級法院」。
                              書記官  陳宥伶
中    華    民    國    98    年    12    月    30    日
中華民國刑法第三百三十七條
（侵占遺失物罪）
意圖為自己或第三人不法之所有，而侵占遺失物、漂流物或其他
離本人所持有之物者，處五百元以下罰金。
附錄本案論罪科刑法條全文：
中華民國刑法第三百二十條
（普通竊盜罪、竊佔罪）
意圖為自己或第三人不法之所有，而竊取他人之動產者，為竊盜
罪，處五年以下有期徒刑、拘役或五百元以下罰金。
意圖為自己或第三人不法之利益，而竊佔他人之不動產者，依前
項之規定處斷。
前二項之未遂犯罰之。


司法院資訊處製作；財團法人民間司法改革基金會備份。
